臺灣宜蘭地方法院刑事判決　　　　　　　　　　　　　九十三年度訴字第三０八號
　　公　訴　人　臺灣宜蘭地方法院檢察署檢察官
　　被　　　告　甲○○　男　二.
右列被告因違反毒品危害防制條例案件，經檢察官提起公訴（九十三年度毒偵字第五
八六號），暨移送併辦（九十三年度毒偵字第六五七號、第六六一號、第六二三號、
第七九０號、第九一四號、第一０一七號、第一０四八號），被告就被訴事實為有罪
之陳述，本院裁定改用簡式審判程序判決如左：
      主  文
甲○○連續施用第一級毒品，處有期徒刑拾月。扣案如附表壹所示之物均沒收之，扣
案如附表貳所示之物沒收銷燬之。
      事  實
一、甲○○前於前曾因搶奪案件，經本院於民國九十年九月十一日以九十年度訴字第
    二三六號判處有期徒刑六月，緩刑三年；復於九十一年間因施用毒品案件，經臺
    灣宜蘭地方法院檢察署檢察官聲請本院以九十一年度毒聲字第六四九號裁定送觀
    察、勒戒，因認無繼續施用毒品之傾向，而由該署檢察官於於九十一年十一月十
    五日以九十一年度毒偵字第七七二號為不起訴處分（一犯）；詎不知悔改，明知
    海洛因係毒品危害防制條例所列第一級毒品，不得施用、持有，仍基於施用海洛
    因之概括犯意，自九十二年三月間某日起至九十三年九月底某日止（確實時間不
    詳），連續在宜蘭縣冬山鄉○○村○○路五三０巷七號住處，以注射針筒施打方
    式，平均每週施用第一級毒品海洛因一次，而施用第一級毒品海洛因多次。嗣分
    別於（一）九十三年一月七日下午五時三十分許，在宜蘭縣冬山鄉○○村○○路
    一六四號，與楊次男、楊志偉、謝義傑及高若梅一同為警搜索查獲（楊次男、楊
    志偉、謝義傑及高若梅部分另由檢察官偵查處理），並於該處三樓廁所之馬桶內
    扣得其所有供施用第一級毒品海洛因所用之注射針筒三支。（二）九十三年五月
    二十四日下午四時許，為警在前揭宜蘭縣冬山鄉○○村○○路五三０巷七號住處
    訪查時採尿查獲。（三）九十三年六月十日上午十時十五分許，在宜蘭縣冬山鄉
    ○○路三一三號前，因贓物案件與劉哲堯一同為警查獲（劉哲堯部分另由檢察官
    偵查處理）。（四）九十三年六月十八日下午三時三十分許，因涉及搶奪案件在
    前揭宜蘭縣冬山鄉○○村○○路五三０巷七號住處為警查獲，並扣得自該處二樓
    窗戶丟出為其所有供施用第一級毒品海洛因所用之注射針筒一支、提撥管一支及
    殘渣袋一只（內含第一級毒品海洛因殘渣已不可析離）。（五）九十三年七月九
    日下午五時三十分許，因竊盜案件至宜蘭縣警察局羅東分局刑事組說明時為警採
    尿查獲。（六）九十三年八月十五日下午三時三十分許，亦因竊盜案件至宜蘭縣
    警察局羅東分局刑事組說明時為警採尿查獲。（七）九十三年九月十五日下午二
    時許，在宜蘭縣羅東振興東路三二之二號「國光客運公司羅東站」前為警盤查查
    獲。（八）九十三年九月二十日下午六時五十分許，因涉及竊盜案件後行經宜蘭
    縣冬山鄉○○路○段一二０號前為警攔獲，並扣得其所有供施用第一級毒品海洛
    因所用之注射針筒及塑膠管各一支，而循線偵悉上情。
二、案經臺灣宜蘭地方法院檢察署檢察官自動檢舉，及宜蘭縣警察局羅東分局移送臺
    灣宜蘭地方法院檢察署檢察官偵查起訴暨移送併辦。
      理  由
一、右揭事實，業據被告甲○○於本院調查、審理中均坦承不諱，而被告為警查獲時
    所採取之尿液，經分別送鑑定之結果，就右揭犯罪事實查獲（一）部分呈嗎啡陽
    性反應，有宜蘭縣警察局羅東分局嫌疑犯尿液送驗姓名、編號對照表及慈濟大學
    濫用藥物檢驗中心九十三年一月三十日慈藥字第九三０一三００八號函所附之檢
    驗總表各一紙附卷可稽，並經一同查獲之證人楊次男、楊志偉、謝義傑及高若梅
    於警詢中證述甚明，且有搜索經過及結果陳報書、搜索扣押筆錄、搜索票、扣押
    物品目錄表各一件及搜索照片一張存卷供參，亦有被告所有供施用第一級毒品海
    洛因之注射針筒三支扣案可佐。而就右揭犯罪事實查獲（二）部分亦呈嗎啡陽性
    反應，有宜蘭縣警察局羅東分局嫌疑犯尿液送驗姓名、編號對照表及慈濟大學濫
    用藥物檢驗中心九十三年六月八日慈藥字第九三０六００八０一號函所附之檢驗
    總表各一紙附卷可參。而就右揭犯罪事實查獲（三）部分呈嗎啡陽性反應，有宜
    蘭縣警察局羅東分局嫌疑犯尿液送驗姓名、編號對照表及慈濟大學濫用藥物檢驗
    中心九十三年七月二日日慈藥字第九三０七００二一五號函所附之檢驗總表各一
    紙在卷可稽。而就右揭犯罪事實查獲（四）部分呈嗎啡陽性反應，有宜蘭縣警察
    局羅東分局嫌疑犯尿液送驗姓名、編號對照表及慈濟大學濫用藥物檢驗中心九十
    三年七月二日慈藥字第九三０七０二一五號函所附之檢驗總表各一紙附卷可稽，
    並有被告所有供施用第一級毒品海洛因之注射針筒一支、提撥管一支及殘渣袋一
    只（內含第一級毒品海洛因殘渣已不可析離）扣案可佐。就右揭犯罪事實查獲（
    五）部分呈嗎啡陽性反應，有宜蘭縣警察局羅東分局嫌疑犯尿液送驗姓名、編號
    對照表及慈濟大學濫用藥物檢驗中心九十三年七月二十三日慈藥字第九三０七二
    三０五號函所附之檢驗總表各一紙存卷可稽。而就右揭犯罪事實查獲（六）部分
    呈嗎啡陽性反應，有宜蘭縣警察局羅東分局嫌疑犯尿液送驗姓名、編號對照表及
    慈濟大學濫用藥物檢驗中心九十三年八月二十七日慈藥字第九三０八二七０四—
    二號函所附之檢驗總表各一紙附卷可憑。就右揭犯罪事實查獲（七）部分呈嗎啡
    陽性反應，有宜蘭縣警察局羅東分局嫌疑犯尿液送驗姓名、編號對照表及慈濟大
    學濫用藥物檢驗中心九十三年十月一日慈藥字第九三０一００一二四一號函所附
    之檢驗總表各一紙附卷可稽，並有被告雙手多處針孔之照片四張存卷供參。又就
    右揭犯罪事實查獲（八）部分亦呈嗎啡陽性反應，有宜蘭縣警察局羅東分局嫌疑
    犯尿液送驗姓名、編號對照表及慈濟大學濫用藥物檢驗中心九十三年十月一日慈
    藥字第九三一００一二四二號函所附之檢驗總表各一紙附卷可稽，並有被告所有
    供施用第一級毒品海洛因之注射針筒及塑膠管各一支扣案可佐。堪信被告於本院
    審理中所為於前揭時、地連續施用第一級毒品海洛因多次之自白不虛。茲查，被
    告於九十一年間因施用毒品案件，經臺灣宜蘭地方法院檢察署檢察官聲請本院以
    九十一年度毒聲字第六四九號裁定送觀察、勒戒，因認無繼續施用毒品之傾向，
    而由該署檢察官於於九十一年十一月十五日以九十一年度毒偵字第七七二號為不
    起訴處分，此有上開不起訴處分書及臺灣高等法院被告全國前案紀錄表各一件附
    卷可稽。是本件事證明確，被告於前次不起訴處分後五年內再犯施用毒品之犯行
    ，洵堪認定。
二、按毒品危害防制條例於九十二年七月九日全文公布修正，並自公布後六個月即九
    十三年一月九日施行，海洛因仍屬毒品危害防制條例第二條第二項所列之第一級
    毒品，不得任意持有及施用，故施用第一級毒品海洛因者，仍應依修正後毒品危
    害防制條例論處。復按連續犯應適用最後行為時之法律，查本件被告甲○○最後
    一次施用第一級毒品海洛因之時點，係在毒品危害防制條例修正後，自應依修正
    後毒品危害防制條例論處。是核被告甲○○施用海洛因之行為，係犯修正後毒品
    危害防制條例第十條第一項之施用第一級毒品罪。其持有第一級毒品海洛因之犯
    行，為高度之施用行為所吸收，不另論罪。又被告多次施用毒品之犯行，均時間
    緊接，方法相同，觸犯構成要件相同之罪名，顯係基於概括犯意為之，應依連續
    犯之規定論以一罪，並依法加重其刑。至公訴人雖僅於起訴書論列被告於九十三
    年五月二十三日下午一時許施用第一級毒品海洛因之犯行，然檢察官就犯罪事實
    一部起訴者，效力及於全部，本件被告除前述犯行外，自九十二年三月間某日起
    至九十三年九月底某日止（確實時間不詳）其餘施用第一級毒品海洛因之犯行，
    與前揭起訴書論列部分，有連續犯裁判上一罪之關係，已如前述，本院自得就屬
    於裁判上一罪之前開施用部分，一併加以裁判，併此敘明。爰審酌被告施用毒品
    之紀錄、經送請觀察、勒戒，仍多次違反禁令非法施用足以導致精神障礙及生命
    危險之毒品，惟其事後坦承犯行，並斟酌其犯罪之動機、目的、次數、與施用第
    一級毒品海洛因之方式，但並未危害他人等一切情狀，量處如主文所示之刑，以
    啟自新。
三、扣案如附表壹所示之注射針筒共五支、提撥管一支、塑膠管一支，均為被告甲○
    ○所有，且均係供用第一級毒品海洛因所用，而為犯罪所用之物，業據被告供承
    在卷，爰均依刑法第三十八條第一項第二款宣告沒收之。至扣案如附表貳所示之
    殘渣袋一只，因內含第一級毒品海洛因殘渣，已不可析離，不問屬於犯人與否，
    爰依毒品為防制條例第十八條第一項前段沒收銷燬之。
據上論斷，應依刑事訴訟法第二百七十三條之一第一項、第二百九十九條第一項前段
，毒品危害防制條例第十條第一項、第十八條第一項前段，刑法第十一條前段、第五
十六條、第三十八條第一項第二款，判決如主文。
本案經檢察官劉憲英到庭執行職務。
中　　　華　　　民　　　國　　九十三　　年　　 十二 　　月　　　二　　　日
                                  臺灣宜蘭地方法院刑事第四庭
                                      法  官  郭  顏  毓
右正本證明與原本無異。
如不服本判決，應於判決送達後十日內，向本院提出上訴狀（應附繕本）。
                                      書記官  莊  淑  茹
中　　　華　　　民　　　國　　九十三　　年　　 十二 　　月　　　三　　　日
附錄本案論罪科刑法條：
毒品危害防制條例第十條
施用第一級毒品者，處六月以上五年以下有期徒刑。
施用第二級毒品者，處三年以下有期徒刑。
附表壹：
┌──┬────────────┬────┬──────────────┐
│編號│  應  沒  收  之  物    │ 數 量  │   偵   查   案   號        │
├──┼────────────┼────┼──────────────┤
│一  │注射針筒                │一支    │九十三年度毒偵字第六六一號  │
├──┼────────────┼────┼──────────────┤
│二  │提撥管                  │一支    │九十三年度毒偵字第六六一號  │
├──┼────────────┼────┼──────────────┤
│三  │注射針筒                │三支    │九十三年度毒偵字第六二三號  │
├──┼────────────┼────┼──────────────┤
│四  │注射針筒                │一支    │九十三年度毒偵字第一０四八號│
├──┼────────────┼────┼──────────────┤
│五  │塑膠管                  │一支    │九十三年度毒偵字第一０四八號│
└──┴────────────┴────┴──────────────┘
附表貳：
┌──┬────────────┬────┬──────────────┐
│編號│    應 沒 收 之 物      │ 數 量  │    偵  查  案   號         │
├──┼────────────┼────┼──────────────┤
│三  │殘渣袋                  │一只    │九十三年度毒偵字第六六一號  │
└──┴────────────┴────┴──────────────┘
